【裁判字號】    97,易,193
【裁判日期】    970403
【裁判案由】    竊盜
【裁判全文】
臺灣苗栗地方法院刑事判決               97年度易字第193號
公  訴  人  臺灣苗栗地方法院檢察署檢察官
被      告  戊○○
上列被告因竊盜等案件，經檢察官提起公訴（97年度偵字第 838
號），本院依簡式審判程序判決如下：
    主  文
戊○○：
一、犯攜帶兇器竊盜罪，累犯，處有期徒刑捌月。
二、犯攜帶兇器竊盜罪，累犯，處有期徒刑捌月。
三、犯攜帶兇器竊盜罪，累犯，處有期徒刑捌月。
四、犯攜帶兇器竊盜罪，累犯，處有期徒刑捌月。
五、犯攜帶兇器竊盜罪，累犯，處有期徒刑捌月。
六、犯攜帶兇器竊盜罪，累犯，處有期徒刑捌月。
應執行有期徒刑參年伍月。
    犯罪事實及理由
一、犯罪事實：
    戊○○於93年間，因竊盜案件，為本院判處有期徒刑6 月確
    定，嗣與另所犯的公共危險罪之罰金易服勞役66日（起訴書
    誤為63日）接續執行，於94年7 月26日縮刑期滿執行完畢。
    未知警惕，分別於下列時、地竊取他人農田連接抽水馬達之
    電纜線：
  (一)96年 6月間某日晚上某時，攜帶在客觀上對人之生命、身體
    、安全構成威脅，可供兇器使用之美工刀 1支（按於本院96
    年度易字第1017號扣案，並已於台灣苗栗地方法院檢察署97
    年度執字第4799號予以執行沒收處分），前往苗栗縣後龍鎮
    ○○里○○○○○道路旁己○○所有之農田工寮內，切割己
    ○○所有裝設在其內之連接抽水馬達電纜線1 條（長約3 公
    尺，價值約新臺幣《下同》1,500 元），得手後，遂將所竊
    得之電纜線攜回同鎮水尾里12鄰水尾102 之2 號住處，再以
    美工刀剝除電纜線外皮，而抽取其中之銅線，變賣予不知情
    之資源回收場業者，所得款項供己花用。
  (二)96年6 、7 月間某日晚上某時，攜帶上開可供兇器使用之美
    工刀1 支，前往後龍鎮○○里○○○○○道路旁甲○○所有
    之農田工寮內，剪斷甲○○所有裝設在其內之連接抽水馬達
    電纜線1 條（長約5 公尺，價值約1,000 元），得手後，將
    所竊得之電纜線攜回住處，再以美工刀剝除電纜線外皮，而
    抽取其中之銅線，變賣予不知情之資源回收場業者，所得款
    項供己花用。
  (三)96年7 月間某日晚上某時，攜帶前揭可供兇器使用之美工刀
    1 支，前往後龍鎮○○里○○○○○道路旁庚○○所有之農
    田工寮內，切割庚○○所有裝設在其內之連接抽水馬達電纜
    線1 條（長約5 公尺，價值約3,000 元），得手後，將所竊
    得之電纜線攜回住處，再以美工刀剝除電纜線外皮，而抽取
    其中之銅線，變賣予不知情之資源回收場業者，所得款項供
    己花用。
  (四)96年8 月間某日晚上某時，攜帶上開可供兇器使用之美工刀
    1 支，前往後龍鎮○○里○○○○○道路旁乙○○所有之農
    田工寮內，剪斷乙○○所有裝設在其內之連接抽水馬達電纜
    線1 條（長約5 公尺，價值不詳），得手後，將所竊得之電
    纜線攜回住處，再以美工刀剝除電纜線外皮，而抽取其中之
    銅線，變賣予不知情之資源回收場業者，所得款項供己花用
    。
  (五)96年8 月間某日晚上某時，攜帶前揭可供兇器使用之美工刀
    1 支，前往後龍鎮○○里○○○○○道路旁丁○○所有之農
    田工寮內，切割丁○○所有裝設在其內之連接抽水馬達電纜
    線1 條（長約5 公尺，價值約2,000 元），得手後，將所竊
    得之電纜線攜回住處，再以美工刀剝除電纜線外皮，而抽取
    其中之銅線，變賣予不知情之資源回收場業者，所得款項供
    己花用。
  (六)96年8 月間某日晚上某時，攜帶上開可供兇器使用之美工刀
    1 支，前往後龍鎮○○里○○○○○道路旁丙○○所有之農
    田工寮內，剪斷丙○○所有裝設在其內之連接抽水馬達電纜
    線1 條（長約5 公尺，價值約1,500 元），得手後，將所竊
    得之電纜線攜回住處，再以美工刀剝除電纜線外皮，而抽取
    其中之銅線，變賣予不知情之資源回收場業者，所得款項供
    己花用。
    戊○○在竊得該等連接抽水馬達電纜線，並剝除抽取銅線後
    ，先於96年7 月28日上午10時20分許，將其中部分之銅線（
    重約2 公斤）載運至後龍鎮北龍里1 鄰52之11號不知情之余
    尚峰所經營的「陸信企業社」變賣，換得款項340 元。而後
    ，於某不詳時日，將其餘竊得之銅線，變賣予某沿路收購資
    源回收物之不知情小販，並換得不等之金額。
二、證據名稱：
    除增加被告於本院之自白及臺灣高等法院被告前案紀錄表外
    ，餘均引用起訴書證據並所犯法條欄標題一所載（如附件）
    。
三、量刑理由：
    審酌被告前有竊盜前科（有上開前案紀錄表可稽），又犯下
    6 件竊案，對社會治安危害甚大及其每次竊盜的手段、所生
    危害及犯後坦承犯行，節省不必要的調查資源暨檢察官的具
    體求刑等一切情狀，分別量處如主文所示之刑及定其應執行
    刑。
四、應適用之法條：
    刑事訴訟法第273 條之1 第1 項、第299 條第1 項前段、第
    310 條之2 、第454 條第2 項。
    刑法第321 條第1 項第3 款、第47條第1 項、第51條第5 款
    。
五、如不服本件判決，得自收受送達之日起10日內，向本院提起
    上訴。
本案經檢察官蕭慶賢到庭執行職務。
中    華    民    國    97    年    4     月     3    日
                  刑事第一庭    法  官  劉  興  浪
以上正本證明與原本無異。
如不服本判決，應於判決送達後10日內向本院提出上訴狀（應抄
附繕本），其未敘述上訴理由者，應於上訴期間屆滿後20日內補
提理由書狀於本院，上訴於臺灣高等法院臺中分院。告訴人或被
害人如對於本判決不服者，應具備理由請求檢察官上訴，其上訴
期間之計算係以檢察官收受判決正本之日期為準。
                                書記官  陳  建  分
中    華    民    國    97    年    4     月    3     日
附錄論罪科刑法條全文
刑法第321 條：
犯竊盜罪而有左列情形之一者，處6月以上、5年以下有期徒刑：
一、於夜間侵入住宅或有人居住之建築物、船艦或隱匿其內而犯
    之者。
二、毀越門扇、牆垣或其他安全設備而犯之者。
三、攜帶兇器而犯之者。
四、結夥3 人以上而犯之者。
五、乘火災、水災或其他災害之際而犯之者。
六、在車站或埠頭而犯之者。
前項之未遂犯罰之。


司法院資訊處製作；財團法人民間司法改革基金會備份。
